臺灣新北地方法院刑事判決
                                     111年度審易字第37號
公  訴  人  臺灣新北地方檢察署檢察官
被      告  曾聖恆



上列被告因詐欺案件，經檢察官提起公訴（110年度偵字第42899
 號），被告於準備程序進行中就被訴事實為有罪之陳述，本院
合議庭裁定由受命法官獨任進行簡式審判程序並判決如下：
    主  文
曾聖恆犯詐欺取財罪，處拘役貳拾日，如易科罰金，以新臺幣壹
仟元折算壹日。
扣案之玩具鈔票壹張沒收。未扣案之犯罪所得檳榔壹包、現金新
臺幣玖佰元均沒收，均於全部或一部不能沒收或不宜執行沒收時
，追徵其價額。
    事實及理由
一、本件犯罪事實及證據，除犯罪事實欄一、第6至7 行「致喜
    梅麗一時不察，交付價值100元之檳榔」補充為「致喜梅麗
    陷於錯誤，交付價值100元之檳榔1包」；證據清單及待證事
    實欄編號1「被告曾聖恆之供述」補充為「被告曾聖恆於偵
    查、本院準備程序及審理中之自白」；同欄編號2「證人即
    告訴人喜枚麗之指證」補充為「證人即告訴人喜枚麗於警詢
    、偵查中之指證」；證據部分另補充「新北市政府警察局蘆
    洲分局扣押筆錄、扣押物品目錄表、扣押物品收據、車輛詳
    細資料報表各1份、扣案物品照片2張」外，均引用如附件起
    訴書之記載。
二、核被告曾聖恆所為，係犯刑法第339條第1項之詐欺取財罪。
    又被告前因犯施用毒品案件，經臺灣臺北地方法院以109年
    度簡字第1442號判決處有期徒刑2月確定，於民國109年9 月
    8日易科罰金執行完畢等情，有臺灣高等法院被告前案紀錄
    表1 份在卷可按，其於受有期徒刑執行完畢後，5 年內故意
    再犯本件有期徒刑以上之罪，為累犯；惟被告前案係犯施用
    毒品罪，與被告本件所犯詐欺罪之犯罪類型、行為態樣、造
    成之法益侵害顯然不同，參酌司法院釋字第775 號解釋意旨
    ，為避免發生罪刑不相當之情形，爰不予依刑法第47條第1 
    項之規定加重罪刑，併此敘明。
三、爰審酌被告不思以正途賺取所需，竟以附件起訴書所載之手
    法對告訴人喜枚麗施詐獲取財物，實有不該，兼衡其素行（
    見本院卷附臺灣高等法院被告前案紀錄表1 份），暨其高職
    畢業之智識程度（見本院卷附被告個人戶籍資料查詢結果1
    紙），目前月薪新臺幣（下同）2萬元、無需撫養之人、犯
    罪之動機、目的、手段、告訴人所受之損失，及被告犯後坦
    承犯行，惟尚未取得告訴人諒解或達成和解等一切情狀，量
    處如主文所示之刑，並諭知易科罰金之折算標準，以資懲儆
    。
四、沒收部分：
    扣案之玩具鈔票1張，為被告所有、供本案犯罪所用之物，
    業據被告供承在卷，爰依刑法第38條第2項之規定諭知沒收
    。被告於本案詐得之檳榔1包（價值100元）、現金900元均
    未扣案，為被告犯罪所得，且未實際合法發還告訴人，被告
    亦未與告訴人達成和解或賠償損害，宣告沒收亦無過苛、欠
    缺刑法上之重要性、犯罪所得價值低微，或為維持受宣告人
    生活條件之必要等情形，爰均依刑法第38條之1第1項前段及
    第3 項之規定宣告沒收，並均於全部或一部不能沒收或不宜
    執行沒收時，追徵其價額。
據上論斷，應依刑事訴訟法第273條之1第1項、第299條第1 項前
段、第310條之2、第454條第2項，判決如主文。
本案經檢察官葉育宏偵查起訴，由檢察官高智美到庭執行公訴。
中　　華　　民　　國   111    年    2     月    21    日
                  刑事第二十三庭  法  官  傅明華
上列正本證明與原本無異。如不服本判決，應於判決送達後20日
內敘明上訴理由，向本院提出上訴狀(應附繕本)，上訴於臺灣高
等法院。其未敘述上訴理由者，應於上訴期間屆滿後20日內向本
院補提理由書「切勿逕送上級法院」。
                                  書記官  黃毓琪
中　　華　　民　　國   111    年    2     月    21    日
附本案論罪科刑法條全文：
中華民國刑法第339條
意圖為自己或第三人不法之所有，以詐術使人將本人或第三人之
物交付者，處5 年以下有期徒刑、拘役或科或併科50萬元以下罰
金。
以前項方法得財產上不法之利益或使第三人得之者，亦同。
前二項之未遂犯罰之。
--------------------------------------------------------
附件：
臺灣新北地方檢察署檢察官起訴書
                                    110年度偵字第42899號
　　被　　　告　曾聖恆　男　32歲（民國00年0月0日生）
　　　　　　　　　　　　住臺北市○○區○○路0段00巷00弄                           00號2樓
　　　　　　　　　　　　居臺北市○○區○○○路000巷00弄0
　　　　　　　　　　　　　號9樓
　　　　　　　　　　　　國民身分證統一編號：Z000000000號
上列被告因詐欺案件，已經偵查終結，認應提起公訴，茲將犯罪
事實及證據並所犯法條分敘如下：
　　　　犯罪事實
一、曾聖恆意圖為自已不法之所有，基於詐欺取財之犯意，於民
    國110年8月10日3時7分許，騎乘車牌號碼000-0000普通重機
    車，前往位於新北市○○區○○路000號1樓，即喜枚麗所任職、
    商號名稱「嘉聯商行」之檳榔攤，並提出面額1,000元之玩
    具鈔票，佯稱欲購買新臺幣(下同)100元之檳榔云云，施此
    詐術手段，致喜枚麗一時不察，交付價值100元之檳榔，及
    找回900元之零錢，曾聖恆得手後旋即離開現場而既遂。
二、案經喜枚麗訴請新北市政府警察局蘆洲分局報告偵辦。
　　　　證據並所犯法條
一、證據清單及待證事實：
編號 證據名稱 待證事實 1 被告曾聖恆之供述 坦承可能有騎乘上開機車向告訴人購買檳榔，惟辯稱不知所使用之鈔票為玩具鈔票。 2 證人即告訴人喜枚麗之指證 全部犯罪事實。 3 證人張恩㽥之證述 被告於110年8月28日，亦有騎乘上開機車，持玩具鈔票購買檳榔之行為，是被告本件類似犯行不僅止一次，被告顯有本件犯罪之故意。 4 監視器翻拍照片、玩具鈔票影本 被告上開持玩具鈔票購買檳榔之事實。 5 台北市政府警察局大同分局、萬華分局刑事案件報告書。 被告持玩具鈔票交易之類似案件，另經檢警偵辦中，被告顯有本件犯罪之故意。 
二、核被告曾聖恆所為，係犯刑法第339條第1項之詐欺取財罪嫌
    。被告本件犯罪所得，請依法追徵其價額。
三、依刑事訴訟法第251條第1項提起公訴。
　　此　致
臺灣新北地方法院
中　　華　　民　　國　 110　　年　　12　　月　　22　　日
　　　　　　　　　　　　　　　檢　察　官　葉育宏